【裁判字號】    92,親,62
【裁判日期】    920630
【裁判案由】    
【裁判全文】
臺灣桃園地方法院民事判決  九十二年度親字第六十二號
    原      告  甲○○
    被      告  丙  ○
    特別代理人  湯建忠
    被      告  乙○○  籍設桃.
                        現居桃.
右當事人間否認子女事件，本院判決如左：
    主      文
確認被告丙○非原告甲○○自被告乙○○受胎所生之女。
訴訟費用由被告負擔。
    事      實
甲、原告方面：
    一、聲明：如主文所示。
    二、陳述：原告與被告乙○○於民國八十六年一月二十一日結婚，嗣後因感情不
        睦而於民國九十年八月間分居，雙方並於民國九十年十月十六日協議離婚，
        於離婚後，原告於民國九十一年八月十日生下一女即另被告丙○，因受民法
        有關婚生推定之規定，致於戶籍登記上仍登記被告丙○為另被告乙○○之婚
        生女，惟原告與被告乙○○於民國九十年八月間起即行分居，迄今未曾再同
        居或為性行為，是被告丙○並非另被告乙○○之婚生女，而係原告自另第三
        人受胎所生，為維護血統之真實，爰依法訴請判決如聲明。
    三、證據：提出戶籍謄本一份為證。
乙、被告丙○方面：
    一、聲明：同意原告之請求。
    二、陳述：被告丙○確非原告自另被告乙○○受胎所生。
丙、被告乙○○方面：
    一、聲明：同意原告之請求。
    二、陳述：另被告丙○確實不是被告乙○○的小孩。
丁、本院依職權函請財團法人長庚紀念醫院林口醫學中心鑑定被告乙○○與丙○間之
    血緣關係。
    理      由
一、本件原告主張其與被告乙○○於民國八十六年一月二十一日結婚，嗣後因感情不
    睦而於民國九十年八月間分居，雙方並於民國九十年十月十六日協議離婚，於離
    婚後，原告於民國九十一年八月十日生下一女即另被告丙○，因受民法有關婚生
    推定之規定，致於戶籍登記上仍登記被告丙○為另被告乙○○之婚生女，惟原告
    與被告乙○○於民國九十年八月間起即行分居，迄今未曾再同居或為性行為，是
    被告丙○並非另被告乙○○之婚生女，而係原告自另第三人受胎所生等情，業據
    其提出戶籍謄本一份為證。又原告主張其與被告乙○○於民國九十年八月間起即
    行分居，迄今未曾再同居或為性行為，被告丙○應非其自另被告乙○○受胎所生
    乙節，經本院依職權囑託財團法人長庚紀念醫院鑑定被告乙○○與丙○間之親子
    血緣關係結果，稱「根據D3S1358,  D16S539,D8S1179,D21S11,D18S51,D19S433,
    FGA, TPOX等位點之遺傳標記分析結果《本遺傳標記檢驗系統之累積排除率〈CPE
    〉達99.999936%》，據以排除『乙○○是丙○的親生父親』（八種排除）等語，
    有該院林口分院民國九十二年五月三十日（九二）長庚院法字第○五一一號函暨
    所附之親子鑑定報告一份在卷可憑，且為二被告所不否認，依上列證據，自堪信
    原告之主張為真實。
二、按民法第一千零六十三條第一項推定之婚生子女，如夫妻之一方能證明妻非自夫
    受胎者，得於知悉子女出生之日起，一年內提起否認之訴，同條第二項定有明文
    。查原告與被告乙○○係於民國九十年十月十六日離婚，而原告於民國九十一年
    八月十日生下另被告丙○，依民法第一千零六十二條第一項規定之計算，其受胎
    期間顯係於原告與被告乙○○之婚姻關係存續中，依同法第一千零六十三條第一
    項規定，自應推定被告丙○為原告與另被告乙○○之婚生女，然原告受胎懷有被
    告丙○時，並未與另被告乙○○同房即非自被告乙○○受胎已如右述。準此，原
    告於被告丙○出生之日起一年內提起本件訴訟，於法洵屬有據，應予准許。
三、據上論結：本件原告之訴為有理由，依民事訴訟法第七十八條、第八十五條第一
    項前段，判決如主文。
中      華      民      國    九十二    年      六      月     三十     日
                                          臺灣桃園地方法院家事法庭
                                              法  官  鄭新後
右為正本係照原本作成。
如對本判決上訴，須於判決送達後廿日內向本院提出上訴狀。
中      華      民      國    九十二    年      六      月     三十     日
                                              書記官  許瑞鴻


司法院資訊處製作；財團法人民間司法改革基金會備份。
